【裁判字號】    89,交訴,84
【裁判日期】    890424
【裁判案由】    公共危險
【裁判全文】
~w2z2;臺灣臺南地方法院刑事判決~w1z1;              八十九年度交訴字第八四號
    公  訴  人  臺灣台南地方法院檢察署檢察官
    被      告  甲○○
右列被告因公共危險案件，經檢察官提起公訴 (八十九年度偵字第二三七號)，本院
判決如左：
    主  文
甲○○駕駛動力交通工具肇事，致人受傷而逃逸，累犯，處有期徒刑柒月。
    事  實
一、甲○○曾於民國八十五年間因重利案件，經台灣高等法院台南分院判處有期徒刑
    一年確定，於八十七年十二月七日執行完畢。復於八十八年十月二十七日二十一
    時許駕駛車牌ＵＫ─７１３９號自小客車在台南市○○路十九號前擦撞徐許桂春
    所駕駛之車牌ＬＣＤ─６３６號機車肇事，致徐許桂春受有右手擦傷、第一腰椎
    壓性骨折之傷害（此部分經撤回告訴，公訴人另為不起訴處分），而未停車處理
    逕自逃逸。嗣經路人報警循車號查獲。
二、案經台南市警察局第六分局報請臺灣臺南地方法院檢察署檢察官偵查起訴。
    理  由
一、訊據被告甲○○坦承確於八十八年十月二十七日二十一時許駕駛前開自小客車經
    過前開肇事地點，警訊及偵查中並坦承翌日發現該自小客車右照後鏡破裂、右前
    門刮傷等情不諱。惟辯稱不知發生車禍云云，審理中則改稱：右照後鏡是之前就
    破了，並非本案車禍所造成云云。惟查右揭事實，業據證人徐許桂春於警訊、偵
    查中證述明確，並指稱：伊遭擦撞後人車撞倒造成很大之碰撞聲響，附近海產店
    中有多人聞聲跑出查看，被告確係肇事逃逸等語。按被告事後已賠償被害人新臺
    幣八萬元，雙方達成民事和解，有和解書一件在卷可稽，苟被告無肇事逃逸情事
    ，被害人應無蓄意誣陷被告之理，是堪認其證詞之真實性。並有診斷證明書一紙
    、照片十二張附於警卷可資佐證。再查案發後被告即立刻將照後鏡修復，有道路
    交通事故調查表「肇事經過摘要欄」之記載在卷可按，綜上，依被害人所指述及
    被告警偵訊中自承之車損情形，惟審理時復翻異其詞及事後馬上修復之欲蓋彌彰
    等行為足證被告車禍時應係知情，是核其所辯顯係事後卸責之詞，不足採信，事
    證明確，其犯行堪予認定。
二、核被告所為，係犯刑法第一百八十五條之四之公共危險罪。按被告曾犯重利案件
    ，經台灣高等法院台南分院判處有期徒刑一年確定，於八十七年十二月七日執行
    完畢，有臺灣高等法院被告全國前案紀錄表在卷可參，其於五年之內再犯本件有
    期徒刑以上之罪，為累犯，應依法加重其刑。本院爰審酌被告犯罪之動機、目的
    、手段、其品性及智識程度、犯罪所生之危害及犯罪後矢口否認態度不佳等一切
    情狀，量處如主文所示之刑，以示懲儆。
據上論斷，應依刑事訴訟法第二百九十九條第一項前段、刑法第一項八十五條之四、
第四十七條，判決如主文。
本案經檢察官吳勇輝到庭執行職務
中    華    民    國      八十九      年      四      月      二十四    日
                                臺灣臺南地方法院交通法庭
                                        法  官  張      菁
右正本證明與原本無異。
如不服本判決，應於判決送達後十日內向本院提出上訴狀( 應附繕本 )。
                                        書記官  林  木  村
中    華    民    國      八十九      年      四      月     二十五     日
附錄本案論罪科刑法條：
刑法第一百八十五條之四
  駕駛動力交通工具肇事，致人死傷而逃逸者，處六月以上五年以下有期徒刑。


司法院資訊處製作；財團法人民間司法改革基金會備份。
